【裁判字號】    99,審交訴,23
【裁判日期】    990409
【裁判案由】    肇事遺棄罪等
【裁判全文】
臺灣桃園地方法院刑事判決            99年度審交訴字第23號
公  訴  人  臺灣桃園地方法院檢察署檢察官
被      告  乙○○
上列被告因肇事遺棄罪等案件，經檢察官提起公訴（98年度偵字
第27882 號），被告於本院準備程序進行中，就被訴事實為有罪
之陳述，經本院告知簡式審判程序意旨，並聽取公訴人及被告之
意見後，本院合議庭裁定改依簡式審判程序審理，茲判決如下：
    主      文
乙○○服用酒類，不能安全駕駛動力交通工具而駕駛，累犯，處
有期徒刑柒月；又駕駛動力交通工具肇事，致人受傷而逃逸，累
犯，處有期徒刑柒月；應執行有期徒刑拾月。
    事實及理由
一、犯罪事實：緣乙○○前於民國91年間因公共危險案件，經本
    院以91年度壢交簡字第2248號判決判處罰金3 萬元確定並執
    行完畢；繼於93年間因公共危險案件，經本院以93年度壢交
    簡字第1082號判決判處有期徒刑4 月確定，於94年1 月17日
    易科罰金執行完畢；復於95年間因公共危險案件，經本院以
    95年度壢交簡字第1390號判決判處有期徒刑6 月確定，於96
    年2 月7 日易科罰金執行完畢；復於97年間因公共危險案件
    ，經本院以97年度審交易字第254 號判決判處有期徒刑6 月
    確定，於98年2 月26日易科罰金執行完畢（以上於本案均構
    成累犯）。詎其仍不知悔改，於98年11月24日20時許，在位
    於桃園縣中壢市○○路某夜市小吃攤飲用高粱酒約2 杯後，
    因飲酒過量，已達不能安全駕駛動力交通工具之程度，且明
    知其領有之駕駛執照業遭交通監理機關註銷而不得駕駛車輛
    ，猶於同日21時30分許，駕駛牌照號碼Q2─9962號自用小客
    車上路欲返家，嗣於同日21時40分許，其駕車行經中壢市○○○街8 號前時，因不勝酒力而失控，不慎擦撞甲○○停放
    於路邊之牌照號碼7955—MV號自用小客車（毀損部分未據告
    訴、起訴），惟乙○○肇事後並未停車，仍繼續駕車行駛逃
    逸，甲○○因此駕駛上開車輛自後追趕，乙○○本應注意車
    輛行駛時，駕駛人應注意車前狀況，隨時採取必要之安全措
    施，而依當時情形為天候晴、夜間有照明、柏油路面乾燥、
    道路無缺陷、無障礙物、視距良好等情狀，又無其他不能注
    意之情事，竟疏於注意車前狀況，適有丙○○於同日21時50
    分許，騎乘牌照號碼F7F －362 號重型機車在中壢市○○○
    路與普忠路口停等紅燈，乙○○因此駕車自後追撞丙○○之
    上開機車後方，復再擦撞余新妹停放於普忠路旁之牌照號碼
    L6－2191號自用小客車（毀損部分未據告訴、起訴），致丙○○人車倒地，受有臉、頭皮及頸之挫傷（眼除外）、大腿
    及膝挫傷之傷害（過失傷害部分由本院另為不受理判決）。
    詎料乙○○於駕車肇事後，竟未下車察看，竟另基於肇事逃
    逸之犯意，駕駛上開車輛逕行離開現場，嗣為甲○○駕駛上
    開車輛在中壢市○○○街360 號前攔下乙○○之車輛，而為
    據報到場處理員警於同日22時34分許，對乙○○施以酒精濃
    度測試，測得其吐氣所含酒精濃度1.08mg/l，因而查獲上情
    。
二、證據名稱：
  (一)被告乙○○於警詢、檢察官偵查及本院審理時之自白。
  (二)告訴人丙○○於警詢及本院準備程序時之指述，證人甲○○
    於警詢及本院準備程序中之證述，證人余新妹於警詢中之證
    述。
  (三)道路交通事故調查報告表、桃園縣政府警察局舉發違反道路
    交通管理事件通知單各2 份、中壢敏盛醫院診斷證明書、道
    路交通事故調查報告表（一）、（二）、道路交通事故當事
    人酒精測定紀錄表、桃園縣政府警察局汽車駕駛人酒後生理
    協調平衡檢測紀錄卡、刑法第一百八十五條之三案件測試觀
    察紀錄表、汽車認領保管單各1 份、現場暨車損照片12張。
  (四)臺灣高等法院被告前案紀錄表1 份。
三、核被告所為，係犯刑法第185 條之3 之服用酒類不能安全駕
    駛動力交通工具而駕駛罪、同法第185 條之4 之駕駛動力交
    通工具肇事，致人受傷而逃逸罪。被告所犯上開2 罪，犯意
    各別、行為不同，應予分論併罰。又被告有如犯罪事實欄所
    載之前案紀錄，此有卷附臺灣高等法院被告前案紀錄表1 份
    在卷可按，其受徒刑執行完畢後，5 年內故意再犯本件有期
    徒刑以上之2 罪，均為累犯，均應依刑法第47條第1 項規定
    加重其刑。爰審酌被告為警查獲後其呼氣酒精濃度為每公升
    1.08毫克，其酒後駕車之犯行對公共安全危害非輕，且因此
    肇事傷人，兼衡其肇事逃逸之犯行對被害人所造成之損害程
    度，及其於犯後已坦承犯行，並已賠償被害人之損失，認檢
    察官求處應執行有期徒刑1 年尚屬過重等一切情狀，各量處
    如主文所示之刑，並定其應執行之刑。
四、應適用之法條：刑事訴訟法第299 條第1 項前段、第273 條
    之1 第1 項、第310 條之2 、第454 第1 項，刑法第185 條
    之3、第185 條之4 、第47條第1 項、第51條第5 款。
五、如不服本判決，得自收受送達之翌日起10日內向本院提出上
    訴狀（應附繕本），其未敘述上訴理由者，應於上訴期間屆
    滿後20日內補提理由書狀於本院，上訴於臺灣高等法院。
本案經檢察官丁俊成到庭執行職務。
中    華    民    國    99    年    4     月    9     日
                  刑事庭   法  官  林靜梅
以上正本證明與原本無異。
如不服本判決應於收受判決後10日內向本院提出上訴書狀，並應
敘述具體理由。其未敘述上訴理由者，應於上訴期間屆滿後20日
內向本院補提理由書( 均須按他造當事人之人數附繕本) 「切勿
逕送上級法院」。
                           書記官  郭怡君
中    華    民    國    99    年    4     月    9     日
附錄論罪科刑法條：
中華民國刑法第185 條之3
服用毒品、麻醉藥品、酒類或其他相類之物，不能安全駕駛動力
交通工具而駕駛者，處1 年以下有期徒刑、拘役或科或併科15萬
元以下罰金。
中華民國刑法第185 條之4
駕駛動力交通工具肇事，致人死傷而逃逸者，處6 月以上5 年以
下有期徒刑。

司法院資訊處製作；財團法人民間司法改革基金會備份。
